【裁判字號】    92,勞簡上,12
【裁判日期】    921031
【裁判案由】    給付資遣費
【裁判全文】
臺灣高雄地方法院民事判決  九十二年度勞簡上字第一二號
    上  訴  人  乙○○
    上  訴  人  丙○○
    訴訟代理人  孫嘉男律師
    被上訴人    甲○○○○○○.
右當事人間請求給付資遣費等事件，上訴人對於中華民國九十二年六月五日本院九十
一年度雄勞簡字第三二號第一審判決提起上訴，本院於九十二年十月二十一日言詞辯
論終結，判決如下：
    主  文
上訴駁回。
第二審訴訟費用由上訴人負擔。
    事實及理由
一、按訴狀送達後，原告不得將訴變更或追加他訴，但擴張或減縮應受判決事項之聲
    明者，不在此限，民事訴訟法第二百五十五條第一項第三款定有明文。本件上訴
    人於上訴狀請求被上訴人應再給付上訴人乙○○新臺幣（下同）八萬四千九百九
    十九元、上訴人丙○○二十二萬六千二百二十一元，及均自訴狀繕本送達之翌日
    起至清償日止，按年息百分之五計算之法定遲延利息。嗣於本院審理中具狀減縮
    數額為被上訴人應給付上訴人乙○○七萬九千六百七十四元、上訴人丙○○二十
    二萬零八百九十六元及均自訴狀繕本送達翌日起至清償日止，按年息百分之五計
    算之法定遲延利息，上開減縮部分，係屬減縮應受判決事項之聲明，參諸前揭規
    定，應予准許，合先敘明。
二、上訴人起訴主張：
（一）上訴人乙○○、丙○○分別於民國八十八年九月六日、八十六年十二月底受雇
      於被上訴人，而進入被上訴人獨資所經營之采盟婚紗攝影廣場任職，嗣於九十
      一年八月四日被上訴人經由訴外人即該公司總經理陳萬憶召開全體員工會議，
      告知采盟婚紗攝影廣場將於九十一年八月十五日結束，並告知全體員工工作至
      九十一年八月十五日止，當時被上訴人向上訴人預告終止勞動契約理由，乃采
      盟婚紗攝影廣場欲停業，因被上訴人於預告終止勞動契約時，言明僅付當月薪
      資及獎金，沒有資遣費及預告工資，經上訴人乙○○、丙○○力爭未果，遂於
      解僱後翌日即九十一年八月十六日至高雄市政府勞工局提出申訴，嗣經多次調
      處仍未達成協議，被上訴人迄今拒不發給薪資及資遣費用。
（二）上訴人乙○○終止契約前六個月之平均工資為二萬四千三百九十元，依勞動基
      準法（下稱勞基法）第十六條第三項及第十七條規定，被上訴人應給付上訴人
      乙○○資遣費七萬三千一百七十元，加上八日預告工資六千五百零四元及九十
      一年八月份（至八月十五日止）之薪資一萬二千一百九十五元，合計九萬一千
      八百六十九元（其中九十一年八月一日起至同年月十五日止之薪資一萬二千一
      百九十五元扣除被上訴人代上訴人所支付同年月十六日起至同年十月三十一日
      止之勞保費五千三百二十五元之六千八百七十元部分，未據兩造聲明不服，業
      已確定）。另上訴人丙○○平均工資為四萬二千四百八十元，依前開勞基法之
      規定，被上訴人應給付資遣費九萬五千四百零八元、十八日之預告期間工資二
      萬五千四百八十八元及九十一年八月份（亦至八月十五日止）之薪資二萬一千
      二百四十元，合計為二十四萬二千一百三十六元。（其中九十一年八月一日起
      至同年月十五日止之薪資二萬一千二百四十元扣除被上訴人代上訴人所支付同
      年月十六日起至同年十月三十一日止之勞保費五千三百二十五元之一萬五千九
      百十五元，未據兩造聲明不服，業已確定）。為此，爰依據勞基法前開規定，
      （於原審聲明：（一）請求被上訴人給付上訴人乙○○九萬一千八百六十九元
      、上訴人丙○○二十四萬二千一百三十六元及自起訴狀繕本送達翌日起至清償
      日止，按年息百分之五計算之利息。（二）願供擔保，請准宣告假執行。）於
      本院聲明：（一）原判決不利於上訴人部分均廢棄。（二）被上訴人應再給付
      上訴人乙○○七萬九千六百七十四元（00000-0000-0000＝79674）、上訴人丙
      ○○二十二萬零八百九十六元（000000-00000-0000＝220896），及均自起訴
      狀繕本送達翌日起至清償日止，按年息百分之五計算之利息。
（三）對被上訴人抗辯所為之陳述：
  １、認加班費及績效獎金應列入平均工資計算範圍中，即平均工資應包括底薪一萬
      八千元、全勤獎金一千元、伙食費（以實際工作日數以每日六十元計算）、加
      班費（上訴人乙○○每小時為一百元、另上訴人丙○○每小時為六十六元）及
      績效獎金。
  ２、同意扣除被上訴人代上訴人所支付九十一年八月十六日起至同年十月三十一日
      之勞保費五千三百二十五元。
（四）於本院另陳述：
  １、依證人即原為被上訴人之會計林憶芳證述：「八月四日時公司總經理陳思華父
      親跟我說公司做到八月十五日結束營業。當時有召集全部員工講的」。並從證
      人林憶芳庭提之離職證明書一份且證稱伊嗣於八月二十八日回至公司補提該離
      職證明書，證明書上離職原因欄原記載為「公司結束營業」，後經證人李孟樺
      塗去改寫為「另有工作」才可以領八月份薪水，且公司要伊改離職原因是因為
      這樣看起來是伊自己要離職的等語之事實，又據被上訴人於原審也自認確有跟
      員工說八月十五日不用來上班及其書寫之離職證明書交給證人林憶芳打字時，
      記載「公司於八月十五日起停業」之情，是已足可證明證人林憶芳所述被上訴
      人經由其擔任公司總經理之父親於八月四日召集全體員工，向在場員工（包括
      上訴人二人）面告因公司要結束營業，上班至八月十五日之事實為真。故被上
      訴人既已明確告知要全體員工上班至八月十五日，已足令公司員工信賴其等間
      之勞動契約將於八月十五日終止，被上訴人有預告因公司結束營業終止勞動契
      約之意思表示，殆無疑義，否則其何須召集全體員工宣告公司營業將於何時結
      束。
  ２、上訴人於起訴狀所附之證物二即被上訴人於八月十五日當天親書之離職同意書
      乙件，係其交給會計林憶芳打字後，要林憶芳再交給其他員工簽名，有簽名者
      才可領取八月份薪資，但員工都不願意簽名乙節，有林憶芳證述在卷。足見被
      上訴人當時係以發放八月份薪資手段，作為迫使店內員工簽下離職「同意書」
      ，以利達到乃員工「同意」主動離職，而非係其解雇員工之目的。
  ３、被上訴人之采盟婚紗攝影廣場係嗣於同年十一月十四日辦理歇業登記，證人李
      孟樺於采盟婚紗攝影廣場辦理歇業登記前於同年十月二十一日在采盟婚紗攝影
      廣場營業同址（高雄市○○區○○街一０七號，證物一），設立茂葳婚紗藝術
      廣場營利事業，有證人李孟樺之證述及營利事業登記證在卷。被上訴人於原審
      九十二年一月二十九日提出之書狀中自述「在八月十四日時得到李孟樺同意幫
      忙接手」，而證人林憶芳證述伊於八月二十八日回去公司都是李孟樺與其處理
      ，而且公司原來的員工都已離職，並李孟樺證稱「我以原定條件請他們回來上
      班，他們說要考慮，我一直沒有等到消息才寄存證信函給他們」。是以顯然被
      上訴人於八月十五日將全部員工辭退解雇後，係將其婚紗攝影事業轉讓與李孟
      樺經營，由李孟樺盤店頂讓繼續在原址營業，被上訴人乃嗣後再將采盟婚紗攝
      影廣場辦理歇業登記甚明。否則李孟樺憑何能以原來勞動條件，要請上訴人回
      來上班，成立新勞動契約？故被上訴人將全部員工辭退後，原營業處所縱然有
      繼續營業事實，惟顯然係一新的經營者在管理，而非被上訴人所辯稱其無結束
      經營意思云云，否則其何以卻在十一月間將事業辦理歇業登記？況其並無舉證
      證明其在八月十五日後有繼續營運之事實。是本件被上訴人既以結束營業事由
      向全部員工預告終止勞動契約，並將全部員工辭退，嗣後果將事業辦理歇業登
      記，顯然其結束營業之真意係永久廢止或終止經營該事業，被上訴人之行為實
      係符合勞動基準法第十一條第一款規定，以歇業為由預告終止勞動契約。上訴
      人依同法第十六條及第十七條之規定請求應發給勞工預告期間之工資及資遣費
      自屬有據。
  ４、又查，被上訴人雖稱嗣後有要上訴人再回來上班，並舉出存證信函為憑，稱並
      無終止勞動契約云云。惟按雇主於有勞動基準法第十一條所列各款事由經預告
      終止勞動契約，乃雇主一方得向勞工所為之單獨意思表示行為，使勞動契約自
      終止之日起失其效力，勞工並無同意與否之權利，亦不因勞工單純默示即被認
      定為與雇主合意終止勞動契約。是被上訴人既已向勞工預告於八月十五日終止
      勞動契約，應認勞動契約一經預告終止，即於預告期間屆滿之日發生終止之效
      力。再勞動基準法第十六條所定預告期間係保障勞工有充裕時間另謀他職而設
      ，雇主如未依規定期間預告而終止契約者，法條所定效果乃應給付預告期間之
      工資，並不影響終止之效力，是被上訴人雖未遵於規定期間前向上訴人預告於
      八月十五日終止勞動契約，仍不影響雇主將契約終止之效力。則兩造勞動契約
      既已終止而失效，被上訴人雖於終止後八月二十七日另以存證信函通知要上訴
      人回去上班，自需與勞工另訂勞動契約為是，如此方不致使已在預告期間另謀
      得工作之勞工與不同雇主間均存有勞動契約，致遭履約困難或有違約賠償之不
      利益。故被上訴人所辯不足為採。
  ５、被上訴人雖主張伊到目前並沒有停業亦未結束營業云云，資為抗辯並無以停業
      或結束營業為由辭退員工。惟查：采盟婚紗攝影廣場確於將全體員工辭退後，
      旋於十一月間辦理歇業登記之事實顯然係永久廢止或終止經營該事業之決定，
      已如前述，故被上訴人上開說法已難採信。再者，勞動基準法第十一條第一款
      所定雇主於歇業時得預告終止勞動契約，惟雇主仍須給付勞工資遣費。雇主有
      歇業之事實，始得依該規定終止勞動契約，然此立法目的旨在保障勞工權益，
      避免雇主任意以歇業為藉口解雇勞工。然若雇主確因營運困難，決定歇業並為
      終止勞動契約之預告後，足令勞工信賴其預告行為，且其所為單獨意思表示已
      對勞工發生效力，縱其事後仍續為營業，亦不影響該意思表示之效力，雇主當
      無從再以無歇業之事實否認勞動契約之終止。蓋雇主既有權決定是否歇業，自
      不容其於決定並預告終止勞動契約後任意變更，反而以無歇業事實否認契約之
      終止，致令信賴其預告之勞工另謀得他職後，造成無所適從，處於極不利之困
      境，殊與勞動基準法保障弱勢勞工之意旨相違。此亦有台灣高等法院八十八年
      度勞上字第二十四號判決理由詳述可參。是本件被上訴人既已決定永久廢止或
      終止經營其采盟婚紗攝影廣場並向全部員工預告要「結束營業」，且於要員工
      簽名之離職同意書上記載「公司於八月十五日停業」，既決定因歇業要辭退全
      部員工，預告於八月十五日終止勞動契約，上訴人等全部員工身為受薪者對雇
      主已宣布之公司決定豈容得加置喙？遭辭退員工對雇主嗣後如何處置其事業更
      非得予過問，是當不因嗣後雇主有無變更決定，繼續營運，而否定兩造勞動契
      約因終止失效之事實。原判決以上訴人曾寄發存證信函催告上訴人繼續任職之
      事實，認被上訴人並無歇業云云，遽爾否定上訴人之權利，顯有違誤。
三、被上訴人則以：
（一）被上訴人於八十七年間因罹患疾病後即甚少介入公司營運，均由專業經理人經
      營，嗣於九十一年七月底公司經理突然離職，原正積極接洽人選，於同年八月
      四日僅有一位攝影師即上訴人乙○○之未婚夫亦突然提出辭呈將於同月十五日
      離職，被上訴人面對突來訊息手足無措，隨即於八月五日召開會議討論解決之
      道，被上訴人尚提及繼續找人管理，因店面方重新裝璜，實無理由不繼續營業
      ，若在八月十五日之前未找到人選，亦因無攝影師可拍照，就暫時休息，但有
      些員工亦已找到其他工作而無意續留，故於離職前簽發離職同意書，而被上訴
      人於八月十四日已得到訴外人李孟樺同意幫忙接手，且不論係受聘或頂店只要
      能夠讓員工繼續工作，皆願配合，並將此訊息告知員工，惟於八月十五日有自
      稱勞工局志工李台甫以上訴人丙○○之名義非正式拜訪，強調非公務性質，卻
      語帶威脅口吻告知被上訴人違反勞基法，必須給付上訴人資遣費，惟於此之前
      ，皆未有任何人與被上訴人聯絡，且被上訴人亦已告知李台甫表示公司已有經
      理人人選不打算停業，但李台甫表示須視上訴人意願為何，後李孟樺自八月十
      六日曾多次與上訴人聯絡，被上訴人本人亦以電話與上訴人聯絡，希望上訴人
      繼續上班，惟未獲上訴人置理。
（二）被上訴人與上訴人於勞工局多次協調期間，一再重申繼續經營之決心，惟上訴
      人仍無意回公司上班，且上訴人提及因渠等懷孕在身，遭被上訴人以不當解僱
      方式迫使渠等離職，乃屬故意誣衊，實乃上訴人利用公司主要幹部離職之際，
      明知被上訴人身體不佳，百般刁難，被上訴人自無須給付上訴人資遣費、預告
      期間工資及薪資等。
（三）如認被上訴人確須給付上訴人資遣費、預告期間工資及薪資等，惟平均工資應
      係底薪一萬八千元、全勤獎金一千元及伙食費一天六十元予以計算，至於加班
      費及績效獎金亦不得列入平均工資範圍內。被上訴人並代上訴人給付九十一年
      八月十六日起至同年十月三十一日之勞保費各五千三百二十五元，此部分數額
      應於被上訴人所負之本案給付範圍內予以扣除等語，資為抗辯。
四、本件上訴人主張乙○○、丙○○分別自八十八年九月六日、八十六年二月底受僱
    至被上訴人所經營之采盟婚紗攝影廣場任職，迄至九十一年八月四日被上訴人告
    知將於同月十五日歇業為由，終止兩造間之勞動契約，並獲上訴人同意，惟被上
    訴人未依勞基法第十六條第三項規定期間預告而終止契約，應給付預告期間工資
    ，且依勞基法第十七條規定，被上訴人亦應給付資遣費，另被上訴人亦未給付九
    十一年八月一日起至同月十五日止之薪資，被上訴人公司於九十一年十一月十四
    日辦理歇業登記等事實，業據上訴人提出被上訴人營利事業登記證、離職同意書
    、勞資爭議調解申請書、高雄市政府勞工局調處勞資爭議協議書、調解委員會議
    紀錄、高雄市政府勞工局函及上訴人存摺明細等件為證，雖被上訴人固就上訴人
    自九十一年八月十六日起即未續提供勞務，其尚未給付九十一年八月一日起至同
    月十五日之薪資予上訴人，及被上訴人公司於九十一年十一月十四日辦理歇業登
    記等情不予爭執，而認為真實。再被上訴人雖就其未給付上訴人九十一年八月一
    日起至同年十五日止之薪資，惟主張應扣除其代上訴人所繳納之九十一年八月十
    六日起至同年十月三十一日止之勞保費五千三百二十五元，而被上訴人此一主張
    亦為上訴人所不爭執，復為真實。惟因被上訴人否認其以「歇業」為由終止兩造
    勞動契約，並執前開情詞為辯。厥本案之爭點乃在：兩造勞動契約是否業經雇主
    即被上訴人以「歇業」為由而告終止？被上訴人是否須依勞基法第十六條及第十
    七條規定，給付資遣費及預告期間工資予上訴人？茲就本院意見分述如下：
（一）按「雇主依第十一條或第十三條但書規定終止勞動契約者，其預告期間依左列
      各款之規定：一、繼續工作三個月以上一年未滿者，於十日前預告之。二、繼
      續工作一年以上三年未滿者，於二十日前預告之。三繼續工作三年以上者，於
      三十日前預告之（第一項）‧‧‧雇主未依第一項規定期間預告而終止契約者
      ，應給付預告期間之工資（第三項）」（為勞基法第十六條規定）、「非有左
      列情形之一者，雇主不得預告勞工終止勞動契約：一、歇業或轉讓時。二、虧
      損或業務緊縮時。三、不可抗力暫停工作在一個月以上時。四、業務性質變更
      ，有減少勞工之必要，又無適當工作可供安置時。五、勞工對於所擔任之工作
      確不能勝任時。」（勞基法第十一條規定）、「勞工在第五十條規定之停止工
      作期間或第五十九條規定之醫療期間，雇主不得終止契約。但雇主因天災、事
      變或其他不可抗力致事業不能繼續，經報主管機關核定者，不在此限。」（為
      勞基法第十三條規定）、「雇主依前條（即第十六條）終止勞動契約者，應依
      左列規定發給勞工資遣費：一、在同一雇主之事業單位繼續工作，每滿一年發
      給相當於一個月平均工資之資遣費。二、依前款計算之剩餘月數，或工作未滿
      一年者，以比例計給之。未滿一個月者以一個月計」（此為勞基法第十七條規
      定），是參諸前開規定，為保障勞工工作權利，勞基法已明定雇主非有前開第
      十一條、第十二條第一項及第十三條但書所規定之事由，不得終止勞動契約。
      又勞工僅於雇主依勞動基準法第十一條或第十三條但書規定終止勞動契約，始
      得請求雇主給付預告期間工資及資遣費，此觀之同法第十六條第三項及第十七
      條規定至明。
（二）次按勞基法第十一條第一款所稱「歇業」，係指永久停業不再經營之意，與「
      休業」係指一定期間之休止營業，其間情形有所不同（參學者林豐賓所著「勞
      動基準法論」八十九年九月版第一百零八頁）。且該款所稱之「歇業」係指事
      實上歇業而言，雇主如實際上真的不做了，已不需再雇用員工，自可終止勞動
      契約，不因未辦理法律所定之歇業程序而認非本款之「歇業」，蓋歇業之原因
      不止一端，勞基法第十一條第一款所稱之歇業，應係指事實上歇業而言，並不
      以辦理歇業登記為必要，祇須雇主並非逃避給付退休金，亦非故意不當資遣勞
      工，而基於事實上需要而歇業者即得依法終止勞動契約（司法院研究意見參照
      －見民事法專題研究（三）第三八三至三八四頁）。又按當事人主張有利於己
      之事實者，就其事實有舉證之責任，為民事訴訟法第二百七十七條前段所規定
      。故此，如係由原告主張權利者，應先由原告負舉證之責，若原告先不能舉證
      ，以證實自己主張之事實為真實，則被告就其抗辯事實即令不能舉證，或其所
      舉證據尚有疵累，亦應駁回原告之請求。另請求履行債務之訴，除被告自認原
      告所主張債權發生原因之事實外，應先由原告就其主張此項事實，負舉證之責
      任，必須證明其為真實後，被告於其抗辯事實，始應負證明之責任，此為舉證
      責任分擔之原則，亦據最高法院著有十七年上字第九一七號及四十三年臺上字
      第三七七號判例意旨可供參照。
（三）本件上訴人雖主張被上訴人於九十一年八月四日以「歇業」為由終止兩造間之
      勞動契約，然為被上訴人所否認，上訴人就此部分以提出離職同意書、勞資爭
      議調解申請書、高雄市政府勞工局調處勞資爭議協議書、調解委員會議紀錄及
      高雄市政府勞工局函為證，惟依該離職同意書所載「采盟婚紗攝影廣場員工○
      ○○（此部分為空白）因公司於九十一年八月十五日停業，公司已盡最大誠意
      將八月份薪水於離職當天發放，爾後若客戶有任何問題，亦願負責協助處理」
      之內容，僅可認定被上訴人所經營之婚紗廣場確於九十一年八月十五日停業，
      惟該「停業」之義究係如上訴人所主張之「歇業」抑或「休業」，依該離職同
      意書所載並無從認定。另依卷付之兩造所不爭執之九十一年六月二十日會議記
      錄內容「１、目前暫時先關店．．．９、先找人來管理，接管後繼續問題．．
      ．」等字，益徵上訴人並非永久停業不再經營，而指一定期間之休止營業。又
      查，如上訴人所主張被上訴人確已永久停業未再經營屬實，惟證人李孟樺於本
      院到庭證述：伊於九十一年八月十四日至被上訴人公司任職，得知之前有些員
      工因前經理離職而跟著離職，伊為了公司營運，有通知原來之員工即上訴人是
      否願回公司任職，並以原定條件請上訴人回來任職，上訴人說要考慮，但一直
      沒消息，故伊寄發存證信函催告上訴人於收受存證信函後三日內續任職等語（
      見本院九十二年八月二十七日準備程序筆錄），並有被上訴人所提出前於九十
      一年八月二十二日以高雄青年郵局000000－0郵局第五二八四、五二八
      六號存證信函二份附卷可稽，且為上訴人所不爭執。另依上訴人所舉之證人林
      憶芳於本院亦到庭證述：伊在被上訴人公司任職會計一職，於九十一年八月十
      五日即未到公司上班，被上訴人公司有問伊是否願留下來繼續任職，但伊當時
      已找到新工作，故未答應，而伊於九十一年八月二十八日回被上訴人公司補簽
      離職同意書（非上訴人所提出之上開離職同意書）時，被上訴人公司仍在營業
      中等語（見本院九十二年九月十日準備程序筆錄）。再依上訴人於原審所提出
      前開調處勞資爭議協議書及調解委員會議紀錄等所載，被上訴人於九十一年九
      月六日及二十五日調解過程中均要求上訴人繼續任職。綜上各點所述，均足認
      被上訴人並未事實上永久性停止營業，自不符勞基法第十一條第一款之規定，
      當無進而援引同法第十六條及第十七條規定，主張資遣費及預告期間工資可言
      。雖被上訴人之後亦向主管機關辦理歇業登記，惟參諸前開說明，上訴人與被
      上訴人間發生本件勞資糾紛之時，被上訴人實際上並未歇業，要不因被上訴人
      事後是否辦理歇業登記而有所不同。
（四）矧查，縱上訴人所述因被上訴人曾以離職證明書予上訴人要求簽立，而被上訴
      人就此亦陳稱簽立離職同意書，是因為員工要離職故要簽立，且亦曾與員工表
      示九十一年八月十五日後不用再上班，且上訴人亦表示同意等語（見原審九十
      一年十二月二十六日言詞辯論筆錄），及證人林憶芳於本院亦到庭證述：被上
      訴人確有於九十一年八月四日召集全部員工六人說被上訴人公司營業至九十一
      年八月十五日即結束營業，且伊在自行購買之離職同意書上離職原因欄內原書
      寫公司結束營業，後由被上訴人公司經理李孟樺劃掉，另填寫另有工作等語，
      而認被上訴人與上訴人、證人林憶芳間之勞動契約已於九十一年八月十五日終
      止為實，惟依上所述，既認被上訴人尚未歇業，未符勞基法第十一條第一款之
      規定，縱被上訴人確於九十一年八月十五日終止兩造之勞動契約，並獲上訴人
      及證人林憶芳同意，惟被上訴人與上訴人、證人林憶芳前開終止勞動契約，顯
      未該當勞基法第十一條、第十二條第一項及第十三條但書所規定之事由，自無
      從依勞基法第十六條及第十七條規定，請求上訴人給付預告期間工資及資遣費
      。
（五）至上訴人雖提出臺灣高等法院八十八年度勞上字第二四號判決主張被上訴人已
      向上訴人為歇業及終止勞動契約之意思表示，其所為意思表示已對上訴人發生
      效力，縱被上訴人事後仍續為營業，亦不影響意思表示之效力，被上訴人不得
      再以無歇業之事實據以主張其終止違反強制規定而無效等語，惟觀以該判決之
      案例事實係資方已明確向勞方預告公司即將結束營業之意思表示，嗣資方又表
      明不歇業，通知勞方回復任職，而本件兩造之爭執之處即係兩造發生勞資糾紛
      時，被上訴人是否曾向上訴人為歇業之意思表示，被上訴人否認之，而上訴人
      復未能舉證以實其說，且依上開事證，亦難認被上訴人有歇業之事實，自與該
      判決所列之情形不同，當不能等同視之。
五、綜上所述，上訴人主張依據勞基法第十七條規定請求被上訴人給付資遣費及預告
    期間工資，因於法相悖，尚非可採。從而，上訴人主張本於依勞基法第十七條之
    規定，請求被上訴人再給付上訴人乙○○八萬四千九百九十九元、上訴人丙○○
    二十二萬零八百零九十六元，及均自起訴狀繕本送達之翌日即九十一年十二月六
    日起（本件起訴狀係於九十一年十二月五日送達予被告，有送達證書附於原審卷
    宗可憑）至清償日止，按年息百分之五計算之利息，為無理由，不應准許。原審
    為上訴人敗訴之判決，並無不合。上訴意旨指摘原判決不當，求予廢棄改判，為
    無理由，應予駁回。
六、本件待證事實已臻明瞭，上訴人其餘攻擊防禦方法及舉證，對判決之結果已不生
    影響，爰不一一詳為審酌，併此敘明。
七、據上論結，本件上訴為無理由，依民事訴訟法第四百三十六條之一第三項、第四
    項、第四百四十九條第一項、第七十八條，判決如主文。
中      華      民      國    九十二    年      十      月    三十一    日
                                臺灣高雄地方法院民事第五庭
~B審判長法官  陳嘉惠
~B法      官  鍾素鳳
~B法      官  何悅芳
右正本係照原本作成。
本判決不得上訴。
中      華      民      國    九十二    年      十      月    三十一    日
~B法院書記官  楊明月


司法院資訊處製作；財團法人民間司法改革基金會備份。
